# 土地租赁

提问人：zl10552303 时间：2019-06-28 10:14:57
陈版您好，IPO企业支付征地费，获取集体建设用地使用权，租赁期为 2018年 1 月 1 日至 2037 年 12 月 31 日，会计核算能否在无形资产按 20年进行摊销，如不可以，在哪个科目核算，此外有没有其他核算需要注意的地方

回答人：chenyiwei
可以作为无形资产在约定的租赁期内摊销。其合规性应由律师发表意见，并获得当地政府主管部门的确认。